# 转让参股公司（认缴与实缴不一致）的净资产如何计算？

提问人：xmuf1 时间：2018-01-31 10:08:16
请教陈版，我司投资了A公司，占10%股份（认缴比例），但A公司实缴资本中我司实缴资本比例占80%，现在我司拟将A公司的股份转让，那我司A公司所持有的资产份额要如何计算？我司在A公司所拥有的所有者权益该如何计算？

回答人：chenyiwei
需根据A公司的各方股东之间的协议来确定你公司在A公司的净资产中所占的份额。如果没有约定或约定不明确的，则按实缴出资比例计算。